【裁判字號】    92,交聲,295
【裁判日期】    920627
【裁判案由】    違反道路交通管理處罰條例聲明異議
【裁判全文】
臺灣臺北地方法院交通事件裁定                    九十二年度交聲字第二九五號
    受處分人
    即異議人  甲○○
右列受處分人即異議人因違反道路交通管理處罰條例案件，對於臺北市交通事件裁決
所中華民國九十二年二月廿一日所為之處分（原處分案號：北市裁三字第車裁二二—
一Ａ0000000號），聲明異議，本院裁定如左：
    主  文
異議駁回。
    理  由
一、按汽車駕駛人停車時，停車位置不依規定者，處新臺幣（下同）六百元以上一千
    二百元以下罰鍰，道路交通管理處罰條例第五十六條第一項第九款定有明文。
二、本件受處分人甲○○於民國九十一年一月二十一日上午十時三十五分，將所有之
    ＡＮＰ－２４２號重型機車停於台北市○○○路○段一百五十一號前、路邊劃設
    之汽車專用停車格，經執行交通稽查勤務之臺北市停車管理處交通助理員乙○○
    以受處分人有道路交通管理處罰條例第五十六條第一項第九款規定之停車位置不
    依規定之違規行為逕行拍照掣單舉發，受處分人於收受上開舉發違反道路交通管
    理事件通知單後，遲至翌年即九十二年一月十七日始向原處分機關提出申訴，原
    處分機關遂請舉發單位即臺北市停車管理處調查結果，仍認定受處分人確有停車
    位置不依規定之行為，依道路交通管理處罰條例第五十六條第一項第九款規定，
    於九十二年二月二十一日裁處受處分人罰鍰新臺幣（下同）一千二百元，受處分
    人於裁決當日具狀聲明異議。
三、受處分人矢口否認有於九十一年一月二十一日上午十時三十五分，將ＡＮＰ－二
    四二號重型機車停放於前開汽車專用停車格之行為，辯稱：伊原係將車停放於該
    停車格旁一般白線處即離開，因該白線處停車無庸繳納費用，待伊返回時，發現
    車輛遭人移置於前開汽車專用停車格內，原停車位置停放另一輛汽車，顯係該汽
    車駕駛人為求免付停車費用停車，而將伊車移動，並非伊自始即將機車停放於汽
    車專用停車格云云。經查：受處分人前因在禁止臨時停車處所停車，遭原處分機
    關於九十年八月九日北市裁三字第車裁二二—Ａ三Ｋ五００五五九號裁處罰鍰，
    其聲明異議理由亦為原停放於機車停車格內，遭人移置等語，案經本院以不能排
    除機車確遭移置之可能為由，撤銷原處分，改裁定受處分人不罰，業經本院調取
    本院九十年度交聲字第七九一號交通事件裁定核閱屬實；次查：受處分人所有之
    ＡＮＰ－２４２號重型機車確停放於前開汽車專用停車格，有臺北市停車管理處
    九十二年五月九日北市停四字第０九二三二六四六六００號函附採證照片一幀在
    卷可稽，核閱該採證照片，該停車格後方路邊緣石固確繪製白線無誤，然本院另
    囑臺北市停車管理處就該停車格相關位置拍攝角度不同十張照片，就該處於九十
    二年五月五日北市停四字第０九二三二三九七００號函附十幀照片以觀，該停車
    格後方一公尺許即另繪製有汽車停車格，易言之，兩停車格中間繪製白線部分（
    後改繪紅線、禁止臨時停車）僅寬一公尺許，顯無可能停放汽車，受處分人辯稱
    係原停放機車位置已停放一輛汽車，係該汽車駕駛人將伊機車移置，以求停放於
    白線非停車格位置云云，顯係為求免責虛妄編撰之詞，自無可採，揆諸前開採證
    照片所載，受處分人之違規行為顯已明確。
四、綜上所述，受處分人確有在前揭時地不依規定之位置停車之違規行為，又受處分
    人於九十一年一月三十日即已收受本件舉發違反道路交通管理事件通知單，有臺
    北市停車管理處九十二年四月十四日北市停四字第０九二三二０六一七００號函
    附掛號郵件妥投情形答覆單一紙在卷可稽，是其既於前開舉發違反道路交通管理
    事件通知單所載應到案日期（九十一年二月二十七日）前即已收受該通知單，竟
    遲至翌年（即九十二年）一月十七日始向原處分機關提出申訴，原處分機關因而
    以受處分人逾越應到案日期三十日以上，依道路交通管理處罰條例第五十六條第
    一項第九款、違反道路交通管理事件統一裁罰基準表規定，從重裁處受處分人罰
    鍰一千二百元，核無違誤，本件受處分人之異議為無理由，自應將其異議駁回。
據上論斷，應依道路交通案件處理辦法第十九條，裁定如主文。
中      華      民      國    九十二    年      六      月    二十七    日
                                      臺灣臺北地方法院交通法庭
                                          法  官  張永宏
右正本證明與原本無異
如不服本裁定應於送達後五日內向本院提出抗告狀
                                          書記官 黃瓊滿
中      華      民      國    九十二    年      七     月      一    日


司法院資訊處製作；財團法人民間司法改革基金會備份。
